---
title: "Untitled"
author: "Eduardo Flores"
date: "August 1, 2015"
output: pdf_document
---

```{r, inicioinfo, echo = FALSE, warning = FALSE}
library(eem) #plots
library(ggplot2) #plots
library(inegiR) #denue inegi
library(ggmap) #mapa

#----------------------------


```


# Marco Conceptual

## Area de influencia

## Programa
El programa consistió en la rehabilitación de una biblioteca en una area úrbana 


```{r, location, echo = FALSE, warning = FALSE, message = FALSE}
# Mapa de zona
zona <- c(lon = -100.3041666, 
          lat = 25.699266667)
punto<-as.data.frame(t(zona))

Mapa <- get_map(location = zona, 
                source="google", 
                maptype= "satellite", zoom = 16) 
m <- ggmap(Mapa) +
      geom_point(aes(x = lon, y = lat),
                 data = punto,
                 colour = "darkred",
                 size = 10,
                 alpha = .8)
m
```


## Impacto esperado

# Metodología

\begin{equation}
\label{doblesdif}
\eta = E(Y_1^T - Y_0^T | T_1 = 1) - E(Y_1^C - Y_0^C | T_1 = 0)   
\end{equation}
Dónde Y representa la variable de medición, el subíndice denota el tiempo de observación, (t = 0 pre intervención, t = 1 pos intervención) y el superíndice el grupo (C = control, T = Tratamiento).

Duflo (2002) sugiere que la aplicación del método en base a una estimación de la siguiente forma: 
\begin{equation}
\label{duflo}
Y_{it} = \alpha + \beta G + \gamma t + \eta(G * t) + \varepsilon_{it}
\end{equation}
Tal que el estimador $\eta$ representa el efecto de la intervención. 


# Medición efecto de red
```{r, efectored, echo = FALSE, fig.height = 4, fig.width = 4}
# plots de metodología
library(grid)
# ----- Efecto de carencia
g1<-data.frame(x = c(2,2,2,2,1,2,3,4,3,3,3,3),
               y = c(0,1,3,4,4,2,1,0.5,0,0,3,4),
               g = c("o","o","o","o","d","d","d","d","i","i","i","i"))
gg1<-ggplot(data = g1, aes(x,y, group = g, fill = g))+
  geom_line()+
  annotate(geom = "text", x = 2.5, y = 2.4, label = "Eq. Inicial")+
  annotate(geom = "text", x = 3.5, y = 0.4, label = "Eq. Final")+
  geom_segment(aes(x = 2.1, y = 3.5, xend = 2.9, yend = 3.5), arrow = arrow(length = unit(0.1, "cm")))+
  labs(title = "Efecto de una intervención \n Aumento de bien público", 
       x = "Cantidad", 
       y = "Precio")+
  theme_eem_pdf()

plot(gg1)     
```


# Resultados

# Retorno social