---
title: "Untitled"
author: "Eduardo Flores"
date: "August 1, 2015"
output: pdf_document
---

```{r, inicioinfo, echo = FALSE, warning = FALSE}
library(eem) #plots
library(ggplot2) #plots
library(inegiR) #denue inegi
library(ggmap) #mapa

#----------------------------


```


# Marco Conceptual

## Area de influencia

## Programa
El programa consistió en la rehabilitación de una biblioteca en una area úrbana 


```{r, location, echo = FALSE, warning = FALSE, message = FALSE}
# Mapa de zona
zona <- c(lon = -100.309901, lat = 25.669194)
Mapa <- ggmap::get_map(location = zona, 
                       source="google", 
                       maptype= "satellite", zoom = 18)
ggmap(Mapa)
```


## Impacto esperado

# Metodología

\begin{equation}
\label{doblesdif}
\eta = E(Y_1^T - Y_0^T | T_1 = 1) - E(Y_1^C - Y_0^C | T_1 = 0)   
\end{equation}
Dónde Y representa la variable de medición, el subíndice denota el tiempo de observación, (t = 0 pre intervención, t = 1 pos intervención) y el superíndice el grupo (C = control, T = Tratamiento).

Duflo (2002) sugiere que la aplicación del método en base a una estimación de la siguiente forma: 
\begin{equation}
\label{duflo}
Y_{it} = \alpha + \beta G + \gamma t + \eta(G * t) + \varepsilon_{it}
\end{equation}
Tal que el estimador $\eta$ representa el efecto de la intervención. 


# Medición efecto de red
```{r, efectored, echo = FALSE}
# plots de metodología
# ----- Efecto de carencia
g1<-data.frame(x = c(1,2,3,4,1,2,3,4),
               y = c(1,2,3,4,4,3,2,1),
               g = c("o","o","o","o","d","d","d","d"))
gg1<-ggplot(data = g1, aes(x,y, group = g))+
  geom_line()+
  theme_eem_pdf()

plot(gg1)     
```



# Resultados

# Retorno social